【裁判字號】    89,訴,2215
【裁判日期】    891229
【裁判案由】    毒品危害防制條例
【裁判全文】
臺灣板橋地方法院刑事判決                        八十九年度訴字第二二一五號
    公  訴  人  臺灣板橋地方法院檢察署檢察官
    被      告  甲○○
右列被告因毒品危害防制條例案件，經檢察官提起公訴（八十九年度毒偵字第五三七
五號），本院判決如左：
    主  文
甲○○施用第一級毒品，處有期徒刑柒月。又連續施用第二級毒品，處有期徒刑陸月
，扣案之第二級毒品安非他命淨重貳點肆公克沒收並銷燬之。應執行有期徒刑拾壹月
，扣案之第二級毒品安非他命淨重貳點肆公克沒收並銷燬之。
    事  實
一、甲○○曾因施用毒品案件，經本院以八十九年度毒聲字第四０三三號裁定送觀察
    、勒戒後，認無繼續施用毒品之傾向，由台灣板橋地方法院檢察署檢察官於民國
    八十九年七月十七日以八十九年度毒偵字第四六０二號為不起訴處分確定。詎甲
    ○○不知悔改，又於八十九年八月四日十七時許前之二十六小時內某時，在不詳
    地點，施用第一級毒品海洛因一次。又基於概括犯意，自八十九年七月二十日起
    至同年八月四日止，在台北縣板橋市南雅南新都賓館及台北縣樹林市某朋友住處
    等地，以吸食器為工具，連續多次施用第二級毒品安非他命。嗣於八十九年八月
    四日十七時許，在台北縣板橋市○○路○段溪崑國中前為警查獲，並扣得其所有
    之第二級毒品安非他命淨重二．四公克。經本院以八十九年度毒聲字第五三八九
    號裁定送觀察、勒戒後，認有繼續施用毒品之傾向。
二、案經台北市政府警察局大安分局報請臺灣板橋地方法院檢察署檢察官偵查起訴。
    理  由
一、訊據被告甲○○對於施用第二級毒品安非他命之犯坦承不諱，且有第二級毒品安
    非他命淨重二．四公克扣案可資佐證，且被告為警查獲時所採取之尿液經檢驗結
    果，亦呈甲基安非他命陽性反應，此亦有八十九年八月十一日台北市立療養院煙
    毒尿液檢驗報告書一紙附卷可稽。訊據被告甲○○則矢口否認有施用第一級毒品
    海洛因之犯行，並辯稱：可能是朋友在吸時其吸到二手煙云云。惟查，被告為警
    查獲時所採取之尿液經檢驗結果亦有嗎啡陽性反應，此復有前開台北市立療養院
    之檢驗報告書附卷可憑，按施用海洛因後留存人體之時間，依其體質、施用量等
    而有不同，一般情形係留存二十六小時，依此推斷，被告至少於八十九年八月四
    日十七時許為警查獲前之二十六小時內，有施用海洛因之犯行殆可認定。又被告
    曾因施用毒品案件，經本院以八十九年度毒聲字第四０三三號裁定送觀察、勒戒
    後，認無繼續施用毒品之傾向，由台灣板橋地方法院檢察署檢察官於八十九年七
    月十七日以八十九年度毒偵字第四六０二號為不起訴處分確定之事實，有上開不
    起訴處分書在卷，並有台灣高等法院被告全國前案紀錄表、台灣高等法院檢察署
    刑案紀錄簡覆表各一件在卷足憑；被告於觀察、勒戒，經不起訴處分後五年內再
    犯毒品危害防制條例第十條第一、二項之罪，經本院以八十九年度毒聲字第五三
    八九號裁定送觀察、勒戒後，認有繼續施用毒品之傾向，亦有前開裁定書及台灣
    台北看守所附設勒戒處所有無繼續施用毒品傾向證明書在卷可憑。本件事證明確
    ，被告犯行應堪認定。
二、核被告施用海洛因之所為，係犯毒品危害防制條例第十條第一項之施用第一級毒
    品罪；其施用安非他命之所為，係犯同條例第十條第二項之施用第二級毒品罪。
    其非法持有安非他命及施用前非法持有海洛因之低度行為，已為渠進而施用之高
    度行為所吸收，均不復另論。先後多次施用第二級毒品之犯行，時間緊接，罪名
    與犯罪構成要件均屬相同，顯係基於概括犯意反覆為之，應依刑法第五十六條連
    續犯之規定，論以一罪並加重其刑。所犯二罪，犯意各別，行為互殊，應分論併
    罰。爰審酌被告之品性、犯罪之動機、目的、手段、施用海洛因、安非他命之次
    數及犯罪後之態度等一切情狀，量處如主文所示之刑，並定其應執行刑，以資懲
    儆。
三、扣案之安非他命淨重二．四公克，係屬毒品且屬被告供犯本件犯罪所用之物，業
    據被告供明在卷，依毒品危害防制條例第十八條第一項前段宣告沒收銷燬之。
據上論斷，應依刑事訴訟法第二百九十九條第一項前段、毒品危害防制條例第十條第
一、二項、第十八條第一項前段、刑法第十一條前段、第五十六條、第五十一條第五
款，判決如主文。
本案經檢察官簡美慧到庭執行職務。
中      華      民      國      八十九      年      十二    月 二十九  日
                              臺灣板橋地方法院刑事第一庭
                                      法  官  毛崑山
右正本證明與原本無異
如不服本判決應於送達後十日內向本院提出上訴狀
                                      書記官  章宏萱
中      華      民      國      八十九      年      十二    月   三十   日
附錄論罪法條：
毒品危害防制條例第十條：
施用第一級毒品者，處六月以上五年以下有期徒刑。
施用第二級毒品者，處三年以下有期徒刑。
毒品危害防制條例第十八條：
查獲之毒品及專供製造或施用毒品之器具，不問屬於犯人與否，均沒收銷燬之。但合
於醫藥或研究之用者，得不予銷燬。
前項合於醫藥或研究用毒品或器具之管理辦法，由法務部會同行政院衛生署定之。


司法院資訊處製作；財團法人民間司法改革基金會備份。
